臺灣士林地方法院民事簡易判決
111年度士簡字第357號
原      告  林恩圻
訴訟代理人  李佳慧
被      告  侯專成
上列當事人間因被告過失傷害案件（110年度交易字第96號），
原告提起刑事附帶民事訴訟請求損害賠償事件（110年度交附民
字第58號），經本院刑事庭裁定移送前來，本院於民國111年7月
7日言詞辯論終結，判決如下：
    主  文
被告應給付原告新臺幣陸拾捌萬陸仟肆佰伍拾伍元，及自民國一
百一十年七月十五日起至清償日止，按週年利率百分之五計算之
利息。
原告其餘之訴駁回。
本判決原告勝訴部分得假執行。
原告其餘假執行之聲請駁回。
    事實及理由要領
一、本件被告經合法通知，未於言詞辯論期日到場，核無民事訴
     訟法第386條各款所列情形，爰依原告之聲請，由其一造辯
     論而為判決。
二、原告主張：被告於民國109年12月27日23時15分許，駕駛車牌
    號碼000-00號車，行經臺北市大同區長安西路與承德路1段交
    岔路口時，因左轉彎未讓直行車先行，致撞上原告騎乘車牌號碼
    00-000號機車，原告因而人車倒地，受有創傷性腦出血併意識
    障礙等傷害，支出醫療及輔助器材共新臺幣（下同）10萬元
    、交通費4萬5,000元、110日看護費用26萬4,000元（每日2,
    400元），受有3月又26日無法工作損失12萬1,000元（平均
    月薪3萬3,000元），勞動力減損120萬元，並請求精神慰撫
    金60萬元，乃依侵權行為之法律關係，提起本件訴訟等語，
    並聲明求為判決被告應給付233萬元，及自起訴狀繕本送達
    翌日起至清償日止，按週年利率5％計算之利息，且願供擔保
    請准宣告假執行。
三、被告則以：原告應負大部分肇事責任，被告是運氣不好，不
    是被告有違反道路交通安全規則，是被告先到路口，原告是
    突然間過來，才會造成車禍的發生，被告是被原告撞的，鑑
    定報告並沒有說誰才是肇事責任的主因等語，資為抗辯。
四、本院得心證之理由
　　本件原告主張於上開時地發生系爭車禍，原告受有上開傷害
    之事實，經核與本院110年度交易字第96號刑事判決書相符
    ，且為被告所不爭執，堪信為真。惟被告以上開情詞置辯，
    茲審認如下：
(一)按因故意或過失，不法侵害他人之權利者，負損害賠償責任
    。汽車、機車或其他非依軌道行駛之動力車輛，在使用中加
    損害於他人者，駕駛人應賠償因此所生之損害。但於防止損
    害之發生，已盡相當之注意者，不在此限。不法侵害他人之
    身體或健康者，對於被害人因此喪失或減少勞動能力或增加
    生活上之需要時，應負損害賠償責任。不法侵害他人之身體
    、健康、名譽、自由、信用、隱私、貞操，或不法侵害其他
    人格法益而情節重大者，被害人雖非財產上之損害，亦得請
    求賠償相當之金額。應付利息之債務，其利率未經約定，亦
    無法律可據者，週年利率為百分之五。損害之發生或擴大，
    被害人與有過失者，法院得減輕賠償金額，或免除之。民法
    第184條第1項前段、第191條之2、第193條第1項、第195條
    第1項前段、第203條、第217條第1項分別定有明文。又不法
    侵害他人之人格權，被害人受有非財產上損害，請求加害人
    賠償相當金額之慰撫金時，法院對於慰撫金之量定，應斟酌
    實際加害情形、所造成之影響、被害人痛苦之程度、兩造之
    身分地位經濟情形及其他各種狀況，以核定相當之數額。再
    按，汽車行駛時，駕駛人應注意車前狀況及兩車並行之間隔
    ，並隨時採取必要之安全措施，不得在道路上蛇行，或以其
    他危險方式駕車。汽車行駛至交岔路口，轉彎車應讓直行車
    先行。道路交通安全規則第94條第3項、第102條第1項第7款
    分別定有明文。　　
(二)經查，觀諸原告所提出之臺北市車輛行車事故鑑定會鑑定意
    見書，其鑑定意見為：「一、侯專成駕駛270-2G號營小客車
    （A車）：左轉彎車不讓直行車先行。（肇事主因）二、林
    恩圻騎乘AX-770號大型重型機車（B車）：未注意車前狀況
    並隨時採取必要之安全措施。（肇事次因）」等內容（見交
    附民卷第74頁），上開鑑定內容，業已參酌行車記錄器、路
    口監視器影像之車禍過程，亦合於前引道路交通安全規則之
    規範，是上開鑑定結果認被告為肇事主因，原告為肇事次因
    ，應可採信。就此，本院衡酌兩車肇事當時之狀況及過失情
    節等一切情狀，認被告就系爭車禍之發生應負7成責任，其
    餘由原告負擔。
(三)茲就原告上開請求審認如下：
　1.就醫療及輔助器材部分：原告因被告之侵權行為致其身體受
    有傷害，分別至馬偕紀念醫院、臺北市立聯合醫院就診，分
    別支出8萬7,107元、8,543元，有卷附之診斷證明書、收據
    等件為憑（見本院卷第42至54頁），核屬治療上之必要支出
    ，是原告此部分請求，應屬可採，逾此範圍之請求，原告則
    未提出何單據以證明有其他部分支出，難認有據。　　
　2.就交通費部分：原告主張其此部分支出為4萬5,000元，然未
    提出相關單據或事證供參，亦未提出其計算每次費用之標準
    為何，是原告此部分請求，尚無可採。　
　3.就看護費用部分：稽諸卷附之臺北市立聯合醫院診斷證明書
    ，其記載：「建議出院後應休養3個月，住院期間及休養期
    間皆需專人24小時照護。」等內容，而原告係分別於109年1
    2月28日起至110年2月1日於馬偕紀念醫院住院、110年2月1
    日起至110年2月20日於臺北市立聯合醫院住院，並分別支出
    110年1月4日至110年1月6日看護費用4,400元、110年1月20
    日至110年2月20日看護費用7萬1,300元，有卷附之收據等件
    為憑（見本院卷第56頁），又依上開診斷證明書之記載，原
    告出院後需休養3個月且需專人24小時照護，而依卷附之收
    據可知，每日看護費用為2,300元，則原告於出院後3個月休
    養期間尚須支出看護費用20萬7,000元（計算式：2300×30×3
    ＝20萬7,000），是上開看護費用合計28萬2,700元，惟原告
    僅請求26萬4,000元，是原告之主張，應屬可採。
　4.就工作損失部分：原告自系爭車禍發生之翌日即109年12月28
    日起至出院後3個月即110年5月20日止計4月又24日，因傷無
    法工作而受有工作損失，則原告請求此段期間之工作損失，
    應屬有據。又觀諸原告所提出之存簿明細（見本院卷第58至
    64頁），可知原告於系爭車禍發生前4個月之平均薪資為2萬
    9,852元（計算式：(2萬9,429＋2萬9,512＋2萬9,307＋3萬1,15
    8)÷4＝2萬9,852，元以下四捨五入），則原告於住院及休養
    期間4月又23日所受之工作損失為14萬2,295元（計算式：(2
    萬9,852×4)＋(2萬9,852×24/30)＝14萬3,290，元以下四捨五
    入），惟原告僅請求12萬1,000元，是原告之主張，應屬可
    採。　　
　5.就勞動力減損部分：原告主張因系爭車禍致其勞動力減損云
    云，然觀諸原告所提出之診斷證明書，均未就原告因系爭車
    禍減少若干勞動能力為記載。此外，原告復未就事發後勞動
    力減損程度加以舉證，是原告此部分請求，尚屬無據。　
　6.就精神慰撫金部分：本院衡諸被告侵權行為之手段、方式、
    所造成之傷害及其程度，復參酌兩造之年齡、智識、侵權行
    為情況等一切情狀，本院認原告請求非財產上損害即精神慰
    撫金50萬元尚為妥適，超過部分之請求，即無可採。
　7.綜上，原告所受損害金額合計為98萬0,650元（計算式：8萬
    7,107＋8,543＋26萬4,000＋12萬1,000＋50萬＝98萬0,650），復
    依上開與有過失責任下，被告應賠償之金額減輕3成，則被
    告於此範圍不負賠償責任，是被告應負擔之金額為68萬6,45
    5元（計算式：98萬0,650×0.7＝68萬6,455，元以下四捨五入
    ）。　
五、從而，原告依上開法律關係，訴請被告給付68萬6,455元，
    及自起訴狀繕本送達翌日即110年7月15日（見審交附民卷第
    14-1頁）起至清償日止，按週年利率5％計算之利息，為有理
    由，應予准許，逾此範圍之請求，則無理由，應予駁回，此
    部分假執行之聲請，失所附麗，併予駁回。
六、本件原告勝訴部分，係就民事訴訟法第427條第1項適用簡易
    程序所為被告部分敗訴之判決，依民事訴訟法第389條第1項
    第3款規定，應依職權宣告假執行，原告之聲請不另准駁。
    又原告請求之給付，係刑事附帶民事訴訟經刑事庭裁定移送
    前來，依法免納裁判費，附此敘明。
中　　華　　民　　國　　111 　年　　7 　　月　　21　　日
                  士林簡易庭  法  官  楊峻宇
以上為正本係照原本作成。
如不服本判決，應於判決送達後20日內向本庭提出上訴狀。（須
按他造當事人之人數附繕本）。 
中　　華　　民　　國　　111 　年　　7 　　月　　21　　日
                              書記官  蘇彥宇